# 求教陈版主，关于投资并购的清产核资审计房屋建筑物的折旧年限问题

提问人：会 计 方方 时间：2022-10-24 21:41:34
陈老师，您好！有关于股权收购新能源电站资产包的清产核资审计房屋建筑物折旧年限调整问题想请教您。
基本情况：电力业务许可证经营年限 20 年；电站在租赁的土地（租赁期 20 年）上建设房屋建筑物、构筑物，未取得产权证，折旧年限 50 年。被收购方享受企业所得税三免三减半优惠，距离自取得第一笔收入超过 5 或 6 年。
问：在收购方委托的清产核资和过渡期损益审计中，是否有必要追溯调整房屋建筑的会计折旧年限？若要调整，被收购企业在相应缩短税务折旧年限（不低于税法最低年限的前提下）时，有何障碍或风险（比如是否涉及追溯更正以前年度企业所得税汇算清缴申报）？

回答人：chenyiwei
既然电力业务许可证经营年限 20 年，土地租赁年限也是 20 年，则为何房屋建筑物的折旧年限确定为 50 年？土地租赁到期、电力许可证到期后，该房屋还有无其他用途？该房屋是否就是为了该电站的运营需要而专门设计的？
如果属于在租赁的土地上建造的房屋，且专用于电站运营的，则其折旧年限不应超过土地租赁年限和电站运营年限两者中的较短年限。如果此前折旧年限不恰当的，应作为前期差错更正处理，但是否影响税务申报以及如何更正的问题，建议咨询税务专业人士意见。